臺灣臺北地方法院刑事判決　　　　　　100年度審易字第468號
公　訴　人　臺灣臺北地方法院檢察署檢察官
被　　　告　鄧世昌
上列被告因毒品危害防制條例案件，經檢察官提起公訴（100年
度毒偵字第2876號），本院判決如下：
    主  文
鄧世昌施用第二級毒品，累犯，處有期徒刑柒月。
    事  實
一、鄧世昌前因初犯施用毒品案件，經本院於民國87年7月14日
    以87年度毒聲字第481號裁定送觀察、勒戒後，認無繼續施
    用毒品之傾向，於87年10月15日釋放出所，並由臺灣臺北地
    方法院檢察署檢察官於87年10月15日以87年度偵字第12908
    號為不起訴處分確定；旋因再犯施用毒品案件，經本院於88
    年6月1日以88年度毒聲字第1345號裁定送觀察、勒戒後，認
    有繼續施用毒品之傾向，經本院於88年7月19日以88年度毒
    聲字第1744號裁定令入戒治處所施以強制戒治，再經本院於
    89年2月21日以89年度毒聲字第511號裁定停止戒治，於89年
    3月30日出所，所餘戒治期間付保護管束，該案復由本院於
    89年11月8日以89年度北簡字第393號判決判處有期徒刑4月
    ，經上訴後於90年2月2日因撤回上訴而確定。
二、鄧世昌另因施用毒品案件，經本院於98年8月31日以98年度
    簡字第3327號判決判處有期徒刑4月，於98年9月30日確定；
    復因施用毒品案件，經本院於98年8月27日以98年度易字第
    833號判決判處有期徒刑6月，嗣經臺灣高等法院以98年度上
    易字第2816號駁回上訴確定；另因偽造文書案件，經本院於
    98年10月30日以98年度簡字第4198號判決判處有期徒刑3月
    ，於98年12月3日確定；再因施用毒品案件，經本院於98年
    12月31日以98年度易字第3085號判決判處有期徒刑6月，於
    99年2月12日確定。上開4罪刑，嗣經本院於99年4月6日以99
    年度聲字第627號裁定應執行有期徒刑1年3月確定，於100年
    3月6日因縮刑期滿執行完畢出監。
三、詎鄧世昌仍不知悔改，基於施用第二級毒品甲基安非他命之
    犯意，於100年7月5日13時47分許為警採尿時回溯96小時內
    （扣除為警查獲至採尿時止該段期間）之某時，在位於新北
    市○○區○○路之某友人住處內，以將甲基安非他命置放於
    玻璃球內燒烤後吸食其煙霧方式，施用第二級毒品甲基安非
    他命1次。嗣因其為毒品列管人口而至臺北市政府警察局萬
    華分局採集尿液，其尿液經送驗後呈甲基安非他命陽性反應
    ，始知上情。
四、案經臺北市政府警察局萬華分局報告臺灣臺北地方法院檢察
    署檢察官偵查起訴。
    理  由
一、按被告以外之人於審判外之言詞或書面陳述，除法律有規定
    者外，不得作為證據，刑事訴訟法第159條第1項定有明文；
    復按被告以外之人於審判外之陳述，雖不符前4條之規定，
    而經當事人於審判程序同意作為證據，法院審酌該言詞陳述
    或書面陳述作成時之情況，認為適當者，亦得為證據；當事
    人、代理人或辯護人於法院調查證據時，知有第159條第1項
    不得為證據之情形，而未於言詞辯論終結前聲明異議者，視
    為有前項之同意；同法第159條之5規定甚明。本案所據以認
    定被告鄧世昌犯罪事實之證據，其中屬傳聞證據部分，因被
    告及公訴人於本院言詞辯論終結前，均未對於證據能力聲明
    異議，依刑事訴訟法第159條之5規定，視為同意上開證據具
    備證據能力，本院認亦無違法或不當之情況，是該傳聞證據
    均具備證據能力，合先敘明。
二、前揭犯罪事實，業據被告鄧世昌於偵查及本院審理時均坦承
    不諱，且其於100年7月5日13時47分許所採集之尿液，經送
    台灣尖端先進生技醫藥股份有限公司以酵素免疫分析法初步
    檢驗，再以氣相層析質譜儀確認檢驗結果，確呈甲基安非他
    命陽性反應，此有該公司於100年7月18日所出具之濫用藥物
    檢驗報告1紙、應受尿液採驗人尿液檢體採集送驗紀錄表2紙
    在卷可證，足認被告任意性自白核與事實相符，堪以採信。
    綜上，本件事證明確，被告犯行堪以認定。
三、按施用第二級毒品甲基安非他命後會影響記憶能力及自主神
    經系統，判斷力及意志力亦均受限制，甚至引起精神錯亂，
    抑制呼吸，並具有成癮性、濫用性，戒解不易，嚴重戕害人
    之身心健康，危害社會，是毒品危害防制條例第2條第2項第
    2款將之列為第二級毒品，不得非法施用、持有。故核被告
    所為，係犯毒品危害防制條例第10條第2項施用第二級毒品
    罪。被告施用第二級毒品前持有毒品之低度行為，應為其施
    用毒品之高度行為所吸收，不另論罪。又被告有如上開事實
    欄一、二所示之犯罪紀錄，有臺灣高等法院被告前案紀錄表
    1份在卷可憑，其於有期徒刑執行完畢後5年內故意再犯本案
    有期徒刑以上之罪，為累犯，應依刑法第47條第1項規定加
    重其刑。爰審酌被告不思上進，且前已因施用毒品案件，經
    觀察、勒戒、強制戒治、法院判刑執行後，仍未能把握自新
    機會徹底戒除施用毒品之惡習，而再施用足以導致人體機能
    發生依賴性、成癮性及抗藥性等障礙之第二級毒品甲基安非
    他命，戕害自身健康，漠視法令禁制，惟尚能坦承犯行，犯
    後態度頗佳，然被告前已因施用毒品案件，經法院先後判處
    有期徒刑4月、6月、6月確定（見前開事實欄二所述），惟
    被告仍再犯本案，顯見科以得易科罰金之刑度，實難收矯治
    之成效，兼衡被告犯罪動機、手段、施用毒品之次數僅有1
    次等一切情狀，量處如主文所示之刑，以資懲儆。
據上論斷，應依刑事訴訟法第284條之1、第299條第1項前段，毒
品危害防制條例第10條第2項，刑法第11條前段、第47條第1項，
判決如主文。
本案經檢察官鄭堤升到庭執行職務。
中    華    民    國   100    年    12    月    8     日
                  刑事第二十一庭法  官  劉素如
以上正本證明與原本無異。
如不服本判決應於收受送達後10日內向本院提出上訴書狀，並應
敘述具體理由；其未敘述上訴理由者，應於上訴期間屆滿後20日
內向本院補提理由書（均須按他造當事人之人數附繕）「切勿逕
送上級法院」。
                                書記官  陳育君
中    華    民    國   100    年    11    月    25    日
附錄本案論罪法條：
毒品危害防制條例第10條
施用第一級毒品者，處 6 月以上 5 年以下有期徒刑。
施用第二級毒品者，處 3 年以下有期徒刑。